【裁判字號】    89,交簡上,39
【裁判日期】    891222
【裁判案由】    過失傷害
【裁判全文】
臺灣士林地方法院刑事判決                        八十九年度交簡上字第三九號
    上  訴  人
    即  被  告  乙○○
右列被告因過失傷害案件，不服本院八十八年度湖簡字第六八七號中華民國八十九年
五月二十九日刑事簡易判決（聲請簡易判決處刑案號：臺灣士林地方法院檢察署八十
八年度偵字第六三三一號），提起上訴，本院管轄之第二審合議庭判決如左：
    主  文
原判決撤銷。
乙○○因過失傷害人，處拘役伍拾玖日，如易科罰金，以參佰元折算壹日。
    事  實
一、乙○○於民國八十八年四月二十九日下午四時許，無照駕駛車牌ＣＢＶ－一八八
    號重型機車，沿台北市○○街由西往東方向行駛，因昌吉街逢廟會遊行，交通擁
    塞，乙○○竟行駛於遊行車陣左側之雙黃線上，且於行抵昌吉街、蘭州街口時，
    見前方交通號誌已轉換為紅燈，遊行車陣已停止前進，仍沿回堵路口之車陣左側
    超越路口停止線，續駛入路口內。適有行人丙○○欲自蘭州街穿越昌吉街時，因
    見遊行車輛已堵滿馬路，竟未走行人穿越道，即穿越車陣往路口中心處走出。乙
    ○○因未注意車前狀況，見前方有行人走出，一時煞避不及，致其機車之前車輪
    撞及丙○○身體左側，使丙○○跌倒，受有右股骨轉子間骨折之傷害。又乙○○
    於肇事後，主動向前往處理之警員承認肇事，自首而接受裁判。
二、案經被害人丙○○訴由臺灣士林地方法院檢察署檢察官偵查聲請簡易判決處刑。
    理  由
一、訊據被告矢口否認有何過失傷害之犯行，辯稱：伊未撞到被害人，係被害人自己
    跌倒受傷，伊係出於好意出手相救被害人，將被害人送醫，伊未向處理警員承認
    撞到被害人云云。經查：
  （一）、被告騎乘機車行經昌吉街、蘭州街口時，其前車輪撞及丙○○身體左側，
          使丙○○倒地受傷之事實，業據被害人丙○○指訴歷歷。被告於肇事後警
          訊時亦坦承：「我發現該行人時閃避不及，我車車前輪擦撞該行人之左手
          臂而肇事，該行人因此而倒地受傷」等語，有被告親為簽名並按捺指印之
          台北市政府警察局交通事故談話紀錄表影本一紙在卷可憑，並經證人即制
          作談話紀錄之警員甲○○到庭證述無訛，證人與被告素昧平生，信無誣指
          可能。且衡情被告苟未曾撞及被害人，現場人員眾多，被告代為報警即可
          ，何需陪同被害人至醫院診療。且於警員訊問時未提及救助之情，反直承
          其為肇事者。被告嗣後否認撞傷被害人，洵不足採。
  （二）、被害人丙○○於事故發生後已明白供承其因路口被廟會車輛堵滿，故未走
          行人穿越道，有台北市政府警察局交通警察大隊交通事故談話紀錄表影本
          一紙在卷可考。被害人丙○○嗣後改口稱：當時有走行人穿越道云云，不
          足採信。又被告騎乘機車違規行駛雙黃線至昌吉街、蘭州街口時，見前方
          交通號誌為紅燈，未立即於路口停止線前停車，竟超越路口停止線，續駛
          入路口內，且未注意車前狀況，致一時煞避不及，撞傷穿越馬路之行人。
          是本件被告未遵守交通號誌之指示且未注意車前狀況，以及被害人未走行
          人穿越道，均為肇事之原因。而本件車禍經送請臺北市車輛行車事故鑑定
          委員會鑑定結果，亦同認被告未注意車前狀況，有鑑定意見書一份在卷可
          按。被告確有過失甚明。
  （三）、被害人丙○○因本件車禍受有右股骨轉子間骨折之傷害，有國立台灣大學
          醫學院附設醫院診斷證明書影本乙紙在卷可稽。且被害人之受傷與被告之
          過失行為間，有相當因果關係。
    綜上所述，被告所辯，要屬事後畏罪卸責之詞，均不足採，本件事證明確，被告
    犯行堪以認定，應依法論科。
三、核被告所為，係犯刑法第二百八十四條第一項前段之過失傷害罪。又被告無照駕
    駛，因而致人受傷，應依道路交通管理處罰條例第八十六條第一項之規定，加重
    其刑二分之一。另被告於肇事後，於警員前往處理時，主動承認為肇事人，業經
    證人即警員甲○○供明在卷，應依自首規定減輕其刑。上述加重及減輕情形，應
    予先加後減。本件原審判處被告罪刑固非無見，惟漏未依道路交通管理處罰條例
    第八十六條第一項之規定加重其刑，且主文將易科罰金誤載為易服勞役，顯有違
    誤。被告上訴意旨，否認犯罪，雖不足採。但原判決既有上開違誤，要屬無可維
    持，應予撤銷改判。爰審酌被告之過失程度、所生損害、肇事後之態度及尚未賠
    償被害人之損害等一切情狀，量處如主文所示之刑，並諭知易科罰金之折算標準
    。以示懲儆。
據上論斷，應依刑事訴訟法第四百五十五條之一第一項、第三項、第三百六十九條第
一項前段、第三百六十四條、第二百九十九條第一項前段，刑法第二百八十四條第一
項前段、第四十一條、第六十二條前段，道路交通管理處罰條例第八十六條第一項，
罰金罰鍰提高標準條例第一條前段、第二條，判決如主文。
本案經檢察官何明楨到庭執行職務。
中      華      民      國    八十九    年    十二    月    二十二      日
          臺灣士林地方法院刑事第二庭
                                          審判長法  官
                                                法  官
                                                法  官
右正本證明與原本無異
本判決不得上訴
                                          書記官
中      華      民      國    八十九    年    十二    月      二十二    日
附錄本案論罪科刑法條全文


司法院資訊處製作；財團法人民間司法改革基金會備份。
